臺灣臺南地方法院刑事判決　
111年度訴字第705號
公  訴  人  臺灣臺南地方檢察署檢察官
被      告  廖啟鈞



上列被告因妨害秩序等案件，經檢察官提起公訴（111年度少連
偵字第25號），被告於準備程序期日就被訴事實為有罪之陳述，
本院合議庭裁定由受命法官獨任進行簡式審判程序，判決如下：
    主  文
乙○○犯意圖供行使之用而攜帶兇器在公共場所聚集三人以上下手
實施強暴罪，處有期徒刑陸月，如易科罰金，以新臺幣壹仟元折
算壹日。
    事  實
一、乙○○與少年鄭○彬、林○和(上2人年籍詳卷，另由少年法庭審
    理）均知悉市區道路為供公眾通行之公共場所，如於該處聚
    集三人以上任意砸毀他人車輛，顯會造成公眾或他人恐懼不
    安，危害社會秩序，猶共同基於意圖供行使之用而攜帶客觀
    上可供兇器使用之球棒在公共場所聚集三人以上下手實施強
    暴及毀損他人物品之犯意聯絡，於民國110年10月15日22時10
    分，與蔡典佑、陳志偉、葉承翰(上3人經檢察官另案偵辦)
    及其他不詳成年人分別騎乘車牌號碼000-000、000-000、00
    0-000號普通重型機車及另一部不詳車號之機車，一同前往
    臺南市○○區○○○街000號前供公眾往來之一般道路旁，由乙○○
    、少年林○和及不詳成年人下車分持球棒、安全帽等物共同
    砸毀甲○○所有停放在該處之車牌號碼00-0000號自小貨車之
    前後擋風玻璃、左側玻璃，致令不堪使用，並妨害社會秩序
    及公眾安寧。
二、案經甲○○訴由臺南市政府警察局第四分局報請臺灣臺南地方
    檢察署檢察官偵查起訴。
    理  由
一、本件係經被告乙○○於準備程序當庭表示認罪，而經本院裁定
    以簡式審判程序加以審理，依據刑事訴訟法第273條之2、第
    159條第2項之規定，不適用傳聞法則有關限制證據能力之相
    關規定，合先敘明。
二、上揭犯罪事實，業據被告於本院審理中坦承不諱，核與證人
    即告訴人甲○○、證人即少年鄭○彬、林○和於警詢、偵查中所
    證述之情節大致相符，並有現場及車損照片、監視器錄影畫
    面截圖、機車車牌照片(見警卷第45至57頁)、車輛詳細資料
    報表(見警卷第65、81、97、105頁)、現場圖(見警卷第113
    頁)等在卷可資佐證，足認被告上開自白與事實相符，堪予
    採信。綜上，本案事證明確，被告上開犯行，洵堪認定，應
    依法論科。
三、核被告所為，係犯刑法第150條第2項第1款、第1項後段之意
    圖供行使之用而攜帶兇器在公共場所聚集三人以上下手施強
    暴罪，及同法第354條之毀損罪。被告與少年鄭○彬、林○和
    及其他不詳成年人間就上開犯行有犯意聯絡及行為分擔，均
    為共同正犯。被告以一行為而同時觸犯上開數罪，為想像競
    合犯，應依刑法第55條前段規定，從一重之妨害秩序罪處斷
    。再本案雖有少年鄭○彬、林○和參與，惟依卷內事證尚無積
    極證據足認被告確實知悉其2人均為未滿18歲之少年，是難
    認被告有與少年共同實施犯罪，自無從依兒童及少年福利與
    權益保障法第112條第1 項前段之規定加重其刑。又被告固
    符合刑法第150條第2項第1款得加重其刑至2分之1要件，然
    考量被告所準備之兇器為球棒，並只針對特定物品攻擊，且
    時間短暫、未波及其他民眾，並無持續施強暴致危險程度難
    以控制之情形，是本院認尚無依前揭規定加重其刑之必要，
    附此敘明。爰審酌被告遇有糾紛，不思理性解決問題，竟糾
    眾攜帶球棒於供公眾通行之道路旁，砸毀告訴人所停放之自
    小客車而實施強暴行為，不僅侵害告訴人之財產權，並對社
    會秩序、公眾安寧造成相當程度之危害，行為實有不當；兼
    衡被告犯罪之動機、目的、手段，暨其智識程度、家庭經濟
    狀況、於審理中坦承犯行、迄未與告訴人達成和解，賠償損
    害(見本院卷第45、71頁)等一切情狀，量處如主文所示之刑
    ，並諭知易科罰金之折算標準。
四、被告為本案犯行所用之球棒及安全帽等物，均未扣案，且無
    證據證明上開物品仍屬存在而尚未滅失，若宣告沒收或追徵
    ，恐徒增執行之勞費，且上開物品均屬於日常生活可輕易取
    得之物品，未必有助於預防犯罪，實欠缺刑法上之重要性，
    爰不予宣告沒收或追徵，附予敘明。
據上論斷，應依刑事訴訟法第273條之1第1項、第299條第1項前
段，判決如主文。
本案經檢察官江孟芝提起公訴，檢察官丙○○到庭執行職務。
中　　華　　民　　國　　111 　年　　9 　　月　　12　　日
                  刑事第六庭法　官　孫淑玉
以上正本證明與原本無異。
如不服本判決應於收受本判決後20日內向本院提出上訴書狀，並
應敘述具體理由。其未敘述上訴理由者，應於上訴期間屆滿後20
日內向本院補提理由書狀（均須按他造當事人之人數附繕本）「
切勿逕送上級法院」。 
　　　　　　　　　　　　　　書記官　洪千棻
中　　華　　民　　國　　111 　年　　9 　　月　　13　　日
附錄本案論罪科刑法條：
中華民國刑法第150條
在公共場所或公眾得出入之場所聚集三人以上，施強暴脅迫者，
在場助勢之人，處1年以下有期徒刑、拘役或10萬元以下罰金；
首謀及下手實施者，處6月以上5年以下有期徒刑。
犯前項之罪，而有下列情形之一者，得加重其刑至二分之一：
一、意圖供行使之用而攜帶兇器或其他危險物品犯之。
二、因而致生公眾或交通往來之危險。
中華民國刑法第354條
毀棄、損壞前二條以外之他人之物或致令不堪用，足以生損害於
公眾或他人者，處2年以下有期徒刑、拘役或1萬5千元以下罰金
。